臺灣板橋地方法院刑事判決　　　　　　　　　　　　　九十一年度訴字第八八五號
　　公　訴　人　臺灣板橋地方法院檢察署檢察官
　　被　　　告　甲○○
右列被告因違反毒品危害防制條例案件，經檢察官聲請以簡易判決處刑（九十一年度
毒偵字第一０五二號）及併案審理（九十一年度毒緝偵字第一八五），本院板橋簡易
庭認為不宜，簽移本院改適用通常程序審理，本院判決如左：
    主  文
甲○○連續施用第一級毒品，累犯，處有期徒刑拾月；第一級毒品海洛因玖包（淨重
貳點捌陸公克、包裝重壹點捌壹公克）沒收銷燬之，注射針筒拾參支、天平秤壹具（
含法碼）、夾鏈式分裝袋貳包、葡萄糖粉貳包均沒收。又連續施用第二級毒品，累犯
，處有期徒刑陸月；第二級毒品安非他命貳包（毛重伍點肆公克、淨重肆點陸公克）
沒收銷燬之，安非他命吸食器壹個沒收。應執行有期徒刑壹年貳月；第一級毒品海洛
因玖包（淨重貳點捌陸公克、包裝重壹點捌壹公克）、第二級毒品安非他命壹包（毛
重伍點肆公克、淨重肆點陸公克）均沒收銷燬之，注射針筒拾參支、天平秤壹具（含
法碼）、夾鏈貳分裝袋貳包、葡萄糖粉貳包、安非他命吸食器壹個均沒收。
    事  實
一、甲○○前因違反肅清煙毒條例、麻醉藥品管理條例案件，經臺灣桃園地方法院於
    民國八十四年七月二十二日判處有期徒刑三年三月、六月，應執行有期徒刑三月
    六月確定，嗣於八十六年二月五日假釋出監，八十七年十月二十一日假釋期滿而
    執行完畢。毒品危害防制條例於八十六年十月三十日經立法院三讀通過，於八十
    七年五月二十二日零時起生效施行，甲○○又因施用第一級毒品海洛因案件，經
    本院以八十七年毒聲字第六六四八號裁定強制戒治，嗣經本院以八十八年度毒聲
    字第三三０二號裁定停止強制戒治，所餘期間交付保護管束，於八十八年七月六
    日出所，然其於保護管束期間內，因違反保護管束情節重大，經本院八十八年度
    毒聲字第六六四八號裁定撤銷停止戒治，令入戒治處所施以強制戒治，再於八十
    九年一月二十日執行期滿，經臺灣板橋地方法院檢察署檢察官於八十九年九月二
    十六日以八十九年度戒毒偵字第六六七號為不起訴處分確定。詎料於前開不起訴
    處分確定後之五年內，甲○○不知戒除毒癮，明知海洛因經現行之毒品危害防制
    條例列為第一級毒品，安非他命為第二級毒品，均不得施用、持有，仍基於施用
    第一級毒品海洛因及第二級毒品安非他命之概括犯意，自九十年五月間某日起至
    九十一年二月二十七日晚上九時止，連續在台北縣板橋市○○街一巷六號一樓賃
    屋處及同巿長安街某友人住處內，分別將海洛因毒品加入葡萄糖水稀釋後置於注
    射針筒內，再以該針筒將稀釋後之海洛因毒品注射其左手臂內側部位之方式，而
    施用第一級毒品海洛因多次，及將安非他命置於其施用安非他命用之吸食器內，
    再以火置其下方燒烤使安非他命產生煙霧加以施用安非他命多次。嗣於九十年七
    月二日晚上八時十分，經臺北縣政府警察局海山分局因其列為該局列管毒品人口
    而通知採尿送驗，結果呈鴉片類及安非他命類陽性反應。復於九十一年二月二十
    八日凌晨一時許，經警在臺北縣板橋市○○街一巷六號一樓住處查獲，並扣得海
    洛因九包（淨重二點八六公克、包裝重一點八一公克）、第二級毒品安非他命二
    包（毛重五點四公克、淨重四點六公克，公訴意旨雖僅載敘扣得毛重四點六公克
    、淨重四公克之安非他命一包，然案外人林俊志於甲○○為警查獲時，到達前址
    擬將其於事前誤攜走甲○○所有毛重０點八公克、淨重０點六公克之安非他命一
    包，予以返還，故公訴意旨於此部分之載述，應予更正），已使用過之注射針筒
    五支、未使用之注射針筒八支（共計注射針筒十三支，起訴意旨誤將案外人吳讚
    興使用之注射針筒一支計入而載為扣得甲○○所有注射針筒十四支，應予更正）
    、天平秤一具（含法碼）、夾鏈式分裝袋二包、葡萄糖粉二包、安非他命吸食器
    一個等物品。
二、案經臺北市政府警察局中山分局報請臺灣板橋地方法院檢察署檢察官偵查而聲請
    以簡易判決處刑及併案審理，本院板橋簡易庭認為不宜，簽移本院改適用通常程
    序審理。
    理  由
一、右揭事實，業經被告甲○○坦承不諱，並有第一級毒品海洛因九包（淨重二點八
    六公克、包裝重一點八一公克，業經法務部調查局鑑定屬實，有該局九十一年七
    月十二日調科壹字第０六０００六二六二號鑑定通知書之傳真複本附於本院卷可
    按）、第二級毒品安非他命二包（毛重五點四公克、淨重四點六公克），已使用
    過之注射針筒五支、未使用之注射針筒八支（共計注射針筒十三支）、天平秤一
    具（含法碼）、夾鏈式分裝袋二包、葡萄糖粉二包、安非他命吸食器一個等物扣
    案可資佐證。另被告分別於九十年七月二日晚上八時十分及九十一年二月二十八
    日凌晨一時許，為警查獲後，所採取之尿液檢體經送請台灣檢驗科技股份有限公
    司、台北巿療養院檢驗之結果，呈鴉片（嗎啡）類、安非他命類陽性反應，亦有
    該公司九十年七月十日濫用藥物尿液檢驗報告、該院九十一年三月十八日煙毒尿
    液檢報告書各乙紙附卷可憑，足證被告前開自白，與事實相符。被告於右揭時地
    施用第一級毒品海洛因及第二級毒品安非他命，應堪認定。
二、按被告前因施用第一級毒品海洛因案件，經本院以八十七年毒聲字第六六四八號
    裁定強制戒治，嗣經本院以八十八年度毒聲字第三三０二號裁定停止強制戒治，
    所餘期間交付保護管束，於八十八年七月六日出所，然其於保護管束期間內，因
    違反保護管束情節重大，經本院八十八年度毒聲字第六六四八號裁定撤銷停止戒
    治，令入戒治處所施以強制戒治，再於八十九年一月二十日執行期滿，經臺灣板
    橋地方法院檢察署檢察官於八十九年九月二十六日以八十九年度戒毒偵字第六六
    七號為不起訴處分確定等情，有臺灣高等法院被告全國前案紀錄表、臺灣高等法
    院檢察署全國施用毒品案件紀錄表、臺灣板橋地方法院檢察署八十九年度戒毒偵
    字第六六七號不起訴處分書各一件附卷可考，其違反毒品危害防制條例第十條施
    用毒品之犯行，應堪認定。本件事證明確，應依法論科。
三、按毒品危害防制條例業於八十六年十月三十日經立法院三讀通過，嗣於八十七年
    五月二十日經總統公布，於八十七年五月二十二日零時起生效施行，海洛因、安
    非他命依該條例第二條第二項第一、二款之規定，屬於第一、二級毒品，復依該
    條例第十條規定，施用第一級毒品者，處六月以上，五年以下有期徒刑；施用第
    二級毒品者，處三年以下有期徒刑，但第一次施用毒品者，檢察官應先將被告送
    勒戒處所觀察、勒戒；經觀察、勒戒後無繼續施用毒品之傾向者，應由檢察官為
    不起訴之處分，有繼續施用毒品之傾向者，由檢察官聲請法院裁定令入戒治處所
    施以強制戒治，其期間為一年；依前項規定為不起訴之處分後，五年內再犯第十
    條之罪，經觀察、勒戒後，認有繼續施用毒品之傾向或三犯以上者，不適用前項
    之規定，毒品危害防制條例第二十條第一項、第二項、第三項分別定有明文。被
    告甲○○前因施用第一級毒品海洛因案件，經本院以八十七年毒聲字第六六四八
    號裁定強制戒治，嗣經本院以八十八年度毒聲字第三三０二號裁定停止強制戒治
    ，所餘期間交付保護管束，於八十八年七月六日出所，然其於保護管束期間內，
    因違反保護管束情節重大，經本院八十八年度毒聲字第六六四八號裁定撤銷停止
    戒治，令入戒治處所施以強制戒治，再於八十九年一月二十日執行期滿，經臺灣
    板橋地方法院檢察署檢察官於八十九年九月二十六日以八十九年度戒毒偵字第六
    六七號為不起訴處分確定等情，已如前述，被告又犯本件施用毒品犯行，揆諸前
    開規定，核其所為，係犯毒品危害防制條例第十條第一項之施用第一級毒品罪及
    同條第二項之施用第二級毒品罪，其多次持有第一級、第二級毒品之低度行為，
    分別為其多次施用第一級毒品、施用第二級毒品之高度行為所吸收，均不另論罪
    ；其先後多次施用第一級毒品、多次施用第二級毒品之行為，各時間密接，所犯
    為構成要件相同之罪名，顯各係基於概括犯意反覆為之，均應依連續犯之規定，
    各論以一罪，並分別加重其刑。被告所犯上開二罪，犯意各別，罪名及犯罪構成
    要件亦不相同，應分論併罰。被告前因違反肅清煙毒條例、麻醉藥品管理條例案
    件，經臺灣桃園地方法院於八十四年七月二十二日判處有期徒刑三年三月、六月
    ，應執行有期徒刑三月六月確定，嗣於八十六年二月五日假釋出監，八十七年十
    月二十一日假釋期滿而執行完畢乙節，有臺灣高等法院檢察署刑案紀錄簡覆表乙
    件附卷可參，其受有期徒刑之執行完畢後，五年內又犯有期徒刑以上之本罪，為
    累犯，應依刑法第四十七條之規定遞加重其刑。爰審酌被告再度違反禁令，多次
    非法施用足以導致精神障礙及生命危險之毒品，危害身心甚鉅，及其犯罪之動機
    、目的、手段暨犯罪後坦承之態度等一切情狀，各量處如主文所示之刑，並定其
    應執行之刑，資以懲儆。
四、扣案之海洛因九包（淨重二點八六公克、包裝重一點八一公克）係第一級毒品、
    安非他命二包（毛重五點四公克、淨重四點六公克，公訴意旨雖僅載敘扣得毛重
    四點六公克、淨重四公克之安非他命一包，然案外人林俊志於甲○○為警查獲時
    ，到達前址擬將其於事前誤攜走甲○○所有毛重０點八公克、淨重０點六公克之
    安非他命一包，予以返還乙節，業據被告供明在卷，核與案外人林俊志於警訊時
    之陳述相符，故公訴意旨於此部分之載述，應予更正）係第二級毒品，不問屬於
    犯人與否，應依毒品危害防制條例第十八條第一項前段之規定宣告沒收銷燬。已
    使用過之注射針筒五支、未使用之注射針筒八支（共計注射針筒十三支，起訴意
    旨誤將案外人吳讚興使用之注射針筒一支計入而載為扣得甲○○所有注射針筒十
    四支，應予更正）、天平秤一具（含法碼）、夾鏈式分裝袋二包、葡萄糖粉二包
    、安非他命吸食器一個，均係被告所有，業據其供承不諱，且係分別供施用毒品
    海洛因或供作預備之用，均應依刑法第三十八條第一項第二款之規定宣告沒收。
據上論斷，應依刑事訴訟法第二百九十九條第一項前段，毒品危害防制條例第十條第
一項、第二項、第十八條第一項前段，刑法第十一條前段、第五十六條、第四十七條
、第五十一條第五款、第三十八條第一項第二款，判決如主文。
本案經檢察官伍逸康到庭執行職務
中      華      民      國     九十一     年      八      月    十二    日
                                  臺灣板橋地方法院刑事第四庭
                                          法  官  徐  福  晉
右正本證明與原本無異。
如不服本判決，應於判決送達後十日內，向本院提出上訴狀。
                                          書記官  陳  慧  儷
中      華      民      國     九十一     年      八      月    十二    日
附錄本案論罪科刑法條全文：
毒品危害防制條例第十條
施用第一級毒品者，處六月以上五年以下有期徒刑。
施用第二級毒品者，處三年以下有期徒刑。
